臺灣彰化地方法院民事裁定　100年度消債更字第6號
聲　請　人　何雲飛
上列聲請人因消費者債務清理事件聲請更生，本院裁定如下：
    主      文
聲請駁回。
聲請費用新台幣壹仟元由聲請人負擔。
    理      由
一、按債務人不能清償債務或有不能清償之虞者，得依消費者債
    務清理條例所定更生或清算程序，清理其債務。且債務人與
    金融機構協商成立者，不得聲請更生或清算，但因不可歸責
    於己之事由，致履行顯有重大困難者，不在此限；本條例施
    行前，債務人依金融主管機關協調成立之中華民國銀行公會
    會員辦理消費金融案件無擔保債務協商機制與金融機構成立
    之協商，準用前項之規定， 消費者債務清理條例第3條、第
    151條第5項、第6項分別定有明文。 又聲請更生或清算不合
    程式或不備其他要件者，法院應以裁定駁回之，但其情形可
    以補正者，法院應定期間先命補正， 復為同條例第8條所明
    定。
二、本件聲請意旨略以： 聲請人於99年9月找到一份固定工作，
    並於民國（下同）99年10月間以書面向最大債權金融機構台
    新國際商業銀行股份有限公司（下稱台新銀行）申請無擔保
    債務協商成立，約定共分72期，利率0%， 且第1至71期之每
    月10日應清償新台幣（下同）5,000元，第72期應清償1,718
    ,351元，惟部份銀行將債權賣給資產公司，債務人於10月間
    接獲中華商業銀行委外之資產管理公司以電話通知已經在強
    制扣薪，且不願與債務人協商，債務人遭直接扣薪威脅，有
    不可歸責於己致履行顯有重大困難之事由發生，為保有現有
    工作，爰聲請更生等語。
三、聲請人所主張之上開事實，固據提出債權人清冊、債務協商
    協議書影本、全國財產稅總歸戶財產查詢清單、財政部台灣
    省中區國稅局97、98年度綜合所得稅各類所得資料清單、財
    產及收入狀說明書、戶籍謄本、財團法人聯合徵信中心資
    料、生活必要支出清單、房屋租賃契約書影本、員工薪資單
    等件為證，惟查：
    (一)聲請人目前任職於許瑞興工業股份有限公司， 於99年9月
      至11月所得支領之本薪、職務加給、工作獎金、全勤獎金
      、免稅加班加總後，平均每月收入約有23,763元，此有許
      瑞興工業股份有限公司函覆本院之薪資明細表在卷可稽，
      則扣除債務人自行陳報每月之個人生活必要費用為 9,000
      元及兩名未成年子女扶養費用8,000元後，尚有餘額6,763
      元可供清償債務。
    (二)聲請人曾於99年10月與最大債權金融機構台新銀行成立前
      置協商約定以每期繳款5,000元，第72期應繳款1,718,351
      元，而經本院依職權向台新銀行電詢債務人之繳款情形，
      據該銀行覆稱債務人於99年12月、100年1月13日均有按期
      繳款，有本院電話紀錄在卷為憑，顯見債務人迄今仍依約
      繳款中並無毀諾之情事發生，又債務人亦向本院陳報目前
      並無遭債權人強制扣薪情事，是聲請人主張有不可歸責於
      己致履行顯有重大困難之事由，尚難遽採。
四、從而，聲請人更生之聲請，核與消費者債務清理條例第151
    條第5項規定之要件不符，且此要件之欠缺屬於無從補正事
    項，依上說明，自應駁回其更生之聲請。
中    華    民    國   100    年    2     月    11    日
                        民事第二庭法  官  邱月嬌
以上正本係照原本作成。
如對本裁定抗告，須於裁定送達後10日內向本院提出抗告狀。
中    華    民    國   100    年    2     月    11    日
                                  書記官  林怡吟